臺灣高等法院高雄分院刑事判決　　　　110年度上訴字第708號
上　訴　人
即　被　告　何家豪


選任辯護人　游千賢律師（法扶律師）
上列上訴人因毒品危害防制條例案件，不服臺灣屏東地方法院11
0 年度訴字第28號，中華民國110 年4 月7 日第一審判決（起訴
案號：臺灣屏東地方檢察署109年度偵字第10866號，併辦案號：
同署110年度偵字第1569號），提起上訴，本院判決如下：
    主  文
上訴駁回。
    事  實
一、何家豪明知海洛因、甲基安非他命分別係毒品危害防制條例
    第2 條第2 項第1 、2 款所列管之第一、二級毒品，未經許
    可，不得非法販賣，竟基於意圖營利販賣第一級毒品海洛因
    、第二級毒品甲基安非他命之犯意，於附表一所示時間、地
    點，以附表一各該編號所示方式，分別販賣各該編號所示之
    海洛因予附表一所示之人共計5 次；於附表二所示時間、地
    點，以附表二各該編號所示方式，分別販賣各該編號所示之
    甲基安非他命予附表二所示之人共計2 次。嗣警對何家豪實
    施通訊監察，並至何家豪配偶位於屏東縣○○市○○路000
    巷00號住處拘提何家豪，其主動提出行動電話1 支（含0000
    000000號SIM 卡1 張）予員警扣案，始悉上情。
二、案經屏東縣政府警察局移送臺灣屏東地方檢察署檢察官偵查
    起訴。
    理  由
一、證據能力：
    按被告以外之人於審判外之言詞或書面陳述，屬傳聞證據，
    原則上不得作為證據；惟按被告以外之人於審判外之陳述，
    雖不符刑事訴訟法第159 條之1 至第159 條之4 之規定，而
    經當事人於審判程序同意作為證據，法院審酌該言詞陳述或
    書面陳述作成時之情況，認為適當者，亦得為證據，刑事訴
    訟法第159 條第1 項、第159 條之5 第1 項分別定有明文。
    查本判決所引用屬於傳聞證據之部分，均已依法踐行調查證
    據程序，且檢察官、辯護人及被告於本院審理時，均明示同
    意有證據能力（本院卷第89頁），基於尊重當事人對於傳聞
    證據之處分權，及證據資料愈豐富愈有助於真實發現之理念
    ，本院審酌該等證據作成時情況，並無違法取證之瑕疵，且
    無顯不可信之情形，以之作為證據應屬適當，自均有證據能
    力。
二、認定犯罪事實所憑之證據及理由：
  ㈠上揭事實，業據上訴人即被告何家豪( 下稱被告) 於警詢、
    偵查、原審及本院審理時均坦承不諱，核與附表「證據」欄
    所示證人於警詢、偵查之證述相符，且有附表「證據」欄所
    示證據在卷可憑，足證被告任意性自白與事實相符。
  ㈡政府為杜絕毒品氾濫，再三宣導民眾遠離毒品。且毒品非法
    交易向來為政府查禁森嚴且重罰不寬貸之行為，倘非有利可
    圖，被告絕無平白甘冒被查緝重罰之風險，而販賣毒品之理
    。是舉凡有償交易，除足以反證其確係另基於某種非圖利本
    意之關係外，茍無任何利益可圖，被告實無甘冒重罪風險而
    將海洛因、甲基安非他命販賣予附表一、二所示之人之理。
    況被告於本院訊問時自陳：附表一編號1 至5 、附表二編號
    1 部分，我販賣毒品是賺取毒品量差，我跟上手買來會挖取
    一些毒品自己用再賣出，附表二編號2 部分，我是用毒品抵
    償欠款新臺幣（下同）4 千元等語（原審卷第34頁），顯見
    被告係藉由販賣第一級毒品海洛因、第二級毒品甲基安非他
    命，從中賺取毒品量差、抵償欠款牟利甚明。
  ㈢綜上所述，本案事證明確，被告犯行均堪以認定，應予依法
    論罪科刑。
三、論罪：
  ㈠新舊法比較：
    被告附表一編號1 所示行為後，毒品危害防制條例第4 條第
    1 項、第17條第2 項業經總統公布修正，並自民國109 年7
    月15日起生效施行。而修正前毒品危害防制條例第4 條第1
    項規定：「製造、運輸、販賣第一級毒品者，處死刑或無期
    徒刑；處無期徒刑者，得併科新臺幣2 千萬元以下罰金」，
    修正後則規定「製造、運輸、販賣第一級毒品者，處死刑或
    無期徒刑；處無期徒刑者，得併科新臺幣3 千萬元以下罰金
    」；且修正前毒品危害防制條例第17條第2 項規定：「犯第
    4 條至第8 條之罪於偵查及審判中均自白者，減輕其刑」，
    修正後則規定：「犯第4 條至第8 條之罪於偵查及歷次審判
    中均自白者，減輕其刑」，經綜合比較法定刑、法定減刑原
    因等一切情形，以修正前之規定對被告較為有利，故附表一
    編號1 部分應依刑法第2 條第1 項前段規定，適用行為時之
    法律即修正前毒品危害防制條例第4 條第1 項、第17條第2
    項規定論處。而被告附表一編號2 至5 、附表二編號1 至2
    犯罪時間均為109 年7 月15日以後，自應逕行適用新法。
  ㈡核被告附表一編號1 所為，係犯修正前毒品危害防制條例第
    4 條第1 項販賣第一級毒品罪；附表一編號2 至5 所為，係
    犯毒品危害防制條例第4 條第1 項販賣第一級毒品罪；附表
    二編號1 至2 所為，係犯同條例第4 條第2 項販賣第二級毒
    品罪。
  ㈢被告販賣第一、二級毒品前為販賣而持有海洛因、甲基安非
    他命，係意圖販賣而持有海洛因、甲基安非他命之低度行為
    ，分別為該販賣海洛因、甲基安非他命之高度行為所吸收，
    不另論罪。被告所犯5 次販賣第一級毒品犯行、2 次販賣第
    二級毒品犯行，犯意各別、行為互殊，應予分論併罰。臺灣
    屏東地方檢察署檢察官以110 年度偵字第1569號移送原審併
    辦部分，與檢察官起訴之犯罪事實同一，為起訴效力所及，
    本院自得併予審究。
  ㈣附表一、二部分均有刑法第47條第1項規定之適用：
    按受徒刑之執行完畢，或一部之執行而赦免後，5 年以內故
    意再犯有期徒刑以上之罪者，為累犯，加重本刑至二分之一
    ，刑法第47條第1 項定有明文。查被告前因違反毒品危害防
    制條例案件，經原審判處有期徒刑6 月確定，於107 年11月
    9 日易科罰金執行完畢，有臺灣高等法院被告前案紀錄表可
    憑，被告於執行完畢後5 年以內故意再犯本件有期徒刑以上
    之罪，均為累犯。至司法院釋字第775 號解釋，依解釋文及
    理由之意旨，係指構成累犯者，不分情節，一律加重最低本
    刑，於不符合刑法第59條所定要件之情形下，致生行為人所
    受之刑罰超過其所應負擔罪責之個案，不符罪刑相當原則、
    比例原則。於此範圍內，在修正前，為避免發生上述罪刑不
    相當之情形，法院就該個案應裁量是否加重最低本刑；依此
    ，該解釋係指個案應量處最低法定刑、又無法適用刑法第59
    條在內減輕規定之情形，法院應依此解釋意旨裁量不予加重
    最低本刑（最高法院108 年度台上字第338 號刑事判決參照
    ）。本件被告犯罪情節，並無上開解釋所指罪刑不相當之情
    事，除死刑、無期徒刑部分依法不得加重外，均依上揭規定
    加重其刑。
  ㈤按犯第4 條至第8 條之罪於偵查及審判中均自白者，減輕其
    刑；犯第4 條至第8 條之罪於偵查及歷次審判中均自白者，
    減輕其刑，修正前毒品危害防制條例第17條第2 項、毒品危
    害防制條例第17條第2 項分別定有明文。查被告於偵查、原
    審及本院審理時均坦承本案犯行，是附表一編號1 部分應依
    修正前毒品危害防制條例第17條第2 項規定減輕其刑；附表
    一編號2 至5 、附表二編號1 至2 部分則依毒品危害防制條
    例第17條第2 項規定減輕其刑。
  ㈥本案並無毒品危害防制條例第17條第1項規定之適用：
    毒品危害防制條例第17條第1 項規定旨在鼓勵下游者具體供
    出其毒品上游，擴大追查毒品來源，俾有效斷絕毒品之供給
    ，以杜絕毒品泛濫。被告於本院雖陳稱：我的毒品來源為陳
    美枝( 綽號「阿姐」) 等語（本院卷第86頁），惟經本院函
    詢屏東縣政府警察局，其覆稱：被告於偵辦中對毒品來源部
    分宣稱不復記憶，故本局未因被告供述而查獲上手，此有屏
    東縣政府警察局110 年9 月10日屏警刑偵三字第1103592090
    0 號函暨職務報告在卷可查（本院卷第103-105 頁），故被
    告所犯之罪均無適用毒品危害防制條例第17條第1 項規定減
    輕其刑之餘地。
  ㈦附表一部分有刑法第59條之適用：
    按犯罪之情狀顯可憫恕，認科以最低度刑仍嫌過重者，得酌
    量減輕其刑，刑法第59條定有明文；次按販賣毒品案件中，
    同為販賣毒品之人，其原因動機不一，犯罪情節未必盡同，
    或有大盤毒梟者，亦有中、小盤之分，甚或僅止於吸毒者同
    儕間為求互通有無之有償轉讓者亦有之，其販賣行為所造成
    危害社會之程度自屬有異，於此情形，倘依其情狀處以適當
    徒刑，即足以懲儆，並可達防衛社會之目的者，自非不可依
    客觀之犯行與主觀之惡性二者加以考量其情狀，是否有可憫
    恕之處，適用刑法第59條之規定酌量減輕其刑，期使個案裁
    判之量刑，能斟酌至當，符合比例原則（最高法院95年度台
    上字第6157號判決參照）。查被告販賣第一級毒品之對象3
    人、次數5 次、金額共計2 萬元，無論從販賣毒品之次數、
    對象、模式、金額以觀，均為末端之零售類型，被告所犯販
    賣第一級毒品罪，縱依前述修正前毒品危害防制條例第17條
    第2 項規定或毒品危害防制條例第17條第2 項規定予以減輕
    後，減得之最輕本刑猶為有期徒刑15年，衡以被告本件販賣
    第一級毒品犯行，確有情輕法重之可憫恕之處，爰依刑法第
    59條之規定就附表一部分酌量減輕其刑。
  ㈧按有二種以上刑之加重或減輕者，遞加或遞減之；刑有加重
    及減輕者，先加後減，刑法第70條、第71條第1 項定有明文
    。查被告附表一所示犯行，同時1 種加重事由、2 種減輕事
    由，爰依上開規定先加重後遞減輕之（死刑、無期徒刑部分
    不得加重）。被告附表二所示犯行，同時有1 種加重事由、
    1 種減輕事由，爰依上揭規定先加後減之。
四、上訴駁回的理由
  ㈠原審認被告罪證明確，因而適用上開法律規定，並審酌被告
    不思以正當方式賺取金錢，竟販賣第一、二級毒品海洛因、
    甲基安非他命以牟利，無視國家毒品禁令，將毒害加諸他人
    ，戕害他人健康，對社會治安造成危害，其販賣第一級毒品
    所得共計20,000元、販賣對象3 人、販賣次數5 次；販賣第
    二級毒品所得3,000 元及抵償4,000 元欠款、販賣對象2 人
    、販賣次數2 次，所為實應非難，且被告有傷害、侵占、違
    反毒品危害防制條例等前科（構成累犯部分不重複評價），
    素行難謂良好；惟念及被告犯後雖曾經否認犯行，嗣後終能
    坦承犯行，犯後態度尚可，兼衡其自陳之智識程度及家庭、
    經濟狀況等一切情狀，分別量處如附表「主文」欄所示之刑
    及定應執行有期徒刑9 年6 月，並敘明沒收之法律適用( 詳
    後論述) 。經核原判決認事用法，核無不合，所犯7 罪之量
    刑及定應執行刑均已斟酌刑法第57條各款所列情狀，而未逾
    越法定範圍，亦未濫用其職權，應屬適當。
  ㈡被告上訴雖主張原審定應執行刑過重云云，惟查：本院審酌
    被告所犯7 罪，其中販賣第一級毒品5 罪，販賣對象3 人，
    販賣第二級毒品2 罪，販賣對象為2 人，其販賣金額均屬非
    鉅，間隔時間非長等情狀，復參酌販賣毒品罪之嚴重性及貫
    徹刑法量刑公平正義之理念，其所犯7 罪量刑共計達50年2
    月，適用「限制加重原則」之量刑原理，對被告給予適度之
    刑罰折扣，原審定被告應執刑有期徒刑9 年6 月，符合法律
    授與裁量目的，為屬允當。被告上訴指摘原審定應執行刑過
    重，為無理由。
五、沒收：
  ㈠犯罪所用之物：
    按犯第4 條至第9 條、第12條、第13條或第14條第1 項、第
    2 項之罪者，其供犯罪所用之物，不問屬於犯罪行為人與否
    ，均沒收之，毒品危害防制條例第19條第1 項定有明文。查
    扣案行動電話1 支（含0000000000號門號SIM 卡1 張），係
    供被告附表一編號1 至5 、附表二編號1 至2 所示犯行所用
    之物，有通訊監察譯文在卷可憑，爰依前揭規定於被告所犯
    附表一編號1 至5 、附表二編號1 至2 所示罪刑項下宣告沒
    收。
  ㈡犯罪所得：
    按犯罪所得，屬於犯罪行為人者，沒收之；前2 項之沒收，
    於全部或一部不能沒收或不宜執行沒收時，追徵其價額；第
    1 項及第2 項之犯罪所得，包括財產上利益，刑法第38條之
    1 第1 項前段、第3 項、第4 項定有明文。查附表一編號1
    至5 、附表二編號1 「交易金額」欄所示之價金均為被告犯
    罪所得且未扣案，爰依前開規定，分別於被告附表一編號1
    至5 、附表二編號1 所示罪刑項下宣告沒收，於全部或一部
    不能沒收時，追徵之。附表二編號2 所示「抵償欠款4,000
    元」為債務之免除，屬刑法第38條之1 第4 項所稱之「財產
    上利益」，自係被告該部分犯罪所得，爰依上揭規定，於被
    告附表二編號2 所示罪刑項下宣告沒收，於全部或一部不能
    沒收時，追徵之。
據上論結，應依刑事訴訟法第368 條，判決如主文。
本案經檢察官廖維中提起公訴及移送併辦，檢察官吳茂松到庭執
行職務。
中    華    民    國   110    年    10    月    28    日
                  刑事第六庭    審判長法  官  李政庭
                                      法  官  王光照
                                      法  官  施柏宏
以上正本證明與原本無異。
如不服本判決應於收受本判決後20日內向本院提出上訴書狀，其
未敘述上訴理由者，並得於提起上訴後20日內向本院補提理由書
狀（均須按他造當事人之人數附繕本）「切勿逕送上級法院」。
中    華    民    國   110    年    10    月    28    日
                                      書記官  黃璽儒
附表一：販賣第一級毒品海洛因部分
┌──┬───┬───────┬────┬────────┬───────┬─────────┐
│編號│購毒者│交易時間、地點│交易金額│交易方式        │證據          │原審主文          │
├──┼───┼───────┼────┼────────┼───────┼─────────┤
│ 1  │謝發榮│109 年7 月12日│7,000元 │何家豪以其持用之│①證人謝發榮於│何家豪販賣第一級毒│
│    │      │22時許，在何家│        │0000000000號行動│  警詢、偵查之│品，累犯，處有期徒│
│    │      │豪位於屏東縣高│        │電話與謝發榮持用│  證述        │刑捌年貳月。      │
│    │      │樹鄉豐源路14號│        │之0000000000號行│②通訊監察譯文│扣案行動電話壹支（│
│    │      │住處內        │        │動電話聯絡購買第│  1 份        │含0000000000號門號│
│    │      │              │        │一級毒品海洛因事│③指認犯罪嫌疑│SIM 卡壹張）沒收。│
│    │      │              │        │宜，雙方約於左列│  人紀錄表、指│未扣案犯罪所得新臺│
│    │      │              │        │時間、地點交易重│  認表、編號基│幣柒仟元沒收，於全│
│    │      │              │        │量不詳之第一級毒│  本資料對照名│部或一部不能沒收時│
│    │      │              │        │品海洛因1 包。  │  冊各1 份    │，追徵之。        │
├──┼───┼───────┼────┼────────┼───────┼─────────┤
│ 2  │陳世澤│109 年8 月2 日│5,000元 │何家豪以其持用之│①證人陳世澤於│何家豪販賣第一級毒│
│    │      │20時30分許，在│        │0000000000號行動│  警詢、偵查中│品，累犯，處有期徒│
│    │      │謝發榮位於屏東│        │電話與陳世澤持用│  之證述      │刑捌年。          │
│    │      │縣高樹鄉田子村│        │之0000000000號行│②通訊監察譯文│扣案行動電話壹支（│
│    │      │勝利路57號租屋│        │動電話聯絡購買第│  1 份        │含0000000000號門號│
│    │      │處內          │        │一級毒品海洛因事│③指認犯罪嫌疑│SIM 卡壹張）沒收。│
│    │      │              │        │宜，雙方約於左列│  人紀錄表、指│未扣案犯罪所得新臺│
│    │      │              │        │時間、地點交易重│  認表、編號基│幣伍仟元沒收，於全│
│    │      │              │        │量不詳之第一級毒│  本資料對照名│部或一部不能沒收時│
│    │      │              │        │品海洛因1 包。  │  冊各1 份    │，追徵之。        │
├──┼───┼───────┼────┼────────┼───────┼─────────┤
│ 3  │陳世澤│109 年8 月15日│5,000元 │何家豪以其持用之│①證人陳世澤於│何家豪販賣第一級毒│
│    │      │3 時許，在謝發│        │0000000000號行動│  警詢、偵查中│品，累犯，處有期徒│
│    │      │榮位於屏東縣高│        │電話與陳世澤持用│  之證述      │刑捌年。          │
│    │      │樹鄉田子村勝利│        │之0000000000號行│②通訊監察譯文│扣案行動電話壹支（│
│    │      │路57號租屋處內│        │動電話聯絡購買第│  1 份        │含0000000000號門號│
│    │      │              │        │一級毒品海洛因事│③指認犯罪嫌疑│SIM 卡壹張）沒收。│
│    │      │              │        │宜，雙方約於左列│  人紀錄表、指│未扣案犯罪所得新臺│
│    │      │              │        │時間、地點交易重│  認表、編號基│幣伍仟元沒收，於全│
│    │      │              │        │量不詳之第一級毒│  本資料對照名│部或一部不能沒收時│
│    │      │              │        │品海洛因1 包。  │  冊各1 份    │，追徵之。        │
├──┼───┼───────┼────┼────────┼───────┼─────────┤
│ 4  │陳世澤│109 年8 月19日│2,000元 │何家豪以其持用之│①證人陳世澤於│何家豪販賣第一級毒│
│    │      │12時許，在謝發│        │0000000000號行動│  警詢、偵查中│品，累犯，處有期徒│
│    │      │榮位於屏東縣高│        │電話與陳世澤持用│  之證述      │刑柒年拾月。      │
│    │      │樹鄉田子村勝利│        │之0000000000號行│②通訊監察譯文│扣案行動電話壹支（│
│    │      │路57號租屋處內│        │動電話聯絡購買第│  1 份        │含0000000000號門號│
│    │      │              │        │一級毒品海洛因事│③指認犯罪嫌疑│SIM 卡壹張）沒收。│
│    │      │              │        │宜，雙方約於左列│  人紀錄表、指│未扣案犯罪所得新臺│
│    │      │              │        │時間、地點交易重│  認表、編號基│幣貳仟元沒收，於全│
│    │      │              │        │量不詳之第一級毒│  本資料對照名│部或一部不能沒收時│
│    │      │              │        │品海洛因1 包。  │  冊各1 份    │，追徵之。        │
├──┼───┼───────┼────┼────────┼───────┼─────────┤
│ 5  │邱杰俊│109 年8 月1 日│1,000元 │何家豪以其持用之│①證人邱杰俊於│何家豪販賣第一級毒│
│    │      │8 時15分許，在│        │0000000000號行動│  警詢、偵查中│品，累犯，處有期徒│
│    │      │何家豪位於屏東│        │電話與邱杰俊持用│  之證述      │刑柒年捌月。      │
│    │      │縣鹽埔鄉大仁科│        │之0000000000號行│②通訊監察譯文│扣案行動電話壹支（│
│    │      │技大學門口旁  │        │動電話聯絡購買第│  1 份        │含0000000000號門號│
│    │      │              │        │一級毒品海洛因事│③指認犯罪嫌疑│SIM 卡壹張）沒收。│
│    │      │              │        │宜，雙方約於左列│  人紀錄表、指│未扣案犯罪所得新臺│
│    │      │              │        │時間、地點交易重│  認表、編號基│幣壹仟元沒收，於全│
│    │      │              │        │量不詳之第一級毒│  本資料對照名│部或一部不能沒收時│
│    │      │              │        │品海洛因1 包。  │  冊各1 份    │，追徵之。        │
└──┴───┴───────┴────┴────────┴───────┴─────────┘
附表二：販賣第二級毒品甲基安非他命部分
┌──┬───┬───────┬────┬────────┬───────┬─────────┐
│編號│購毒者│交易時間、地點│交易金額│交易方式        │證據          │主文              │
├──┼───┼───────┼────┼────────┼───────┼─────────┤
│ 1  │陳柏呈│109 年7 月24日│3,000元 │何家豪以其持用之│①證人陳柏呈於│何家豪販賣第二級毒│
│    │      │22時許，在何家│        │0000000000號行動│  警詢、偵查中│品，累犯，處有期徒│
│    │      │豪位於屏東縣高│        │電話與陳柏呈持用│  之證述      │刑伍年貳月。      │
│    │      │樹鄉豐源路14號│        │之0000000000號行│②通訊監察譯文│扣案行動電話壹支（│
│    │      │住處內        │        │動電話聯絡購買第│  1 份        │含0000000000號門號│
│    │      │              │        │二級毒品甲基安非│③指認犯罪嫌疑│SIM 卡壹張）沒收。│
│    │      │              │        │他命事宜，雙方約│  人紀錄表、指│未扣案犯罪所得新臺│
│    │      │              │        │於左列時間、地點│  認表、編號基│幣參仟元沒收，於全│
│    │      │              │        │交易重量不詳之第│  本資料對照名│部或一部不能沒收時│
│    │      │              │        │二級毒品甲基安非│  冊各1 份    │，追徵之。        │
│    │      │              │        │他命1 包。      │              │                  │
├──┼───┼───────┼────┼────────┼───────┼─────────┤
│ 2  │黃文瑞│109 年8 月26日│用以抵償│何家豪以其持用之│①證人黃文瑞於│何家豪販賣第二級毒│
│    │      │15時12分許，在│何家豪對│0000000000號行動│  警詢、偵查中│品，累犯，處有期徒│
│    │      │屏東縣高樹鄉田│黃文瑞4,│電話與黃文瑞持用│  之證述      │刑伍年肆月。      │
│    │      │子村聖恩內科醫│000 元之│之0000000000號行│②通訊監察譯文│扣案行動電話壹支（│
│    │      │院旁          │欠款    │動電話聯絡購買第│  1 份        │含0000000000號門號│
│    │      │              │        │二級毒品甲基安非│③指認犯罪嫌疑│SIM 卡壹張）沒收。│
│    │      │              │        │他命事宜，雙方並│  人紀錄表、指│未扣案犯罪所得新臺│
│    │      │              │        │約定以左列抵償何│  認表、編號基│幣肆仟元沒收，於全│
│    │      │              │        │家豪對黃文瑞欠款│  本資料對照名│部或一部不能沒收時│
│    │      │              │        │之方式，交易第二│  冊各1 份    │，追徵之。        │
│    │      │              │        │級毒品甲基安非他│              │                  │
│    │      │              │        │命，嗣於左列時間│              │                  │
│    │      │              │        │、地點交易重量不│              │                  │
│    │      │              │        │詳之第二級毒品甲│              │                  │
│    │      │              │        │基安非他命1 包。│              │                  │
└──┴───┴───────┴────┴────────┴───────┴─────────┘
附錄本案論罪科刑法條全文：
修正前毒品危害防制條例第4條第1項
製造、運輸、販賣第一級毒品者，處死刑或無期徒刑；處無期徒
刑者，得併科新臺幣二千萬元以下罰金。
毒品危害防制條例第4條第1、2項
製造、運輸、販賣第一級毒品者，處死刑或無期徒刑；處無期徒
刑者，得併科新臺幣三千萬元以下罰金。
製造、運輸、販賣第二級毒品者，處無期徒刑或十年以上有期徒
刑，得併科新臺幣一千五百萬元以下罰金。